【裁判字號】    94,訴,1458
【裁判日期】    950524
【裁判案由】    違反貪污治罪條例
【裁判全文】
臺灣臺南地方法院刑事判決              94年度訴字第1458號
公  訴  人  臺灣臺南地方法院檢察署檢察官
被      告  辛○○
選任辯護人  徐朝琴  律  師
上列被告因違反貪污治罪條例案件，經檢察官提起公訴（94年度
偵字第8933號），本院判決如下：
    主  文
辛○○無罪。
    事  實
一、公訴意旨略以：被告辛○○係台南市安南區新順里里長，依
    地方制度法第五十九條第一項，受區長指揮監督，辦理里公
    務及交辦事項，為依據法令從事公務之人員，其職務包括視
    察里內道路、水溝等公共建設是否維持功能完善、有無毀損
    失常，並向市政府回報相關訊息，使得市府得以進行處理等
    地方自治業務。緣穎漢建設股份有限公司（以下簡稱穎漢公
    司）董事長丁○○於民國九十二年五月間，欲於台南市安南
    區尋覓土地建造透天販厝。時兼有仲介土地為業之辛○○，
    知悉己○○所有位於新順里內之安南區○○段一一八０、一
    一八一地號土地（下稱新順段土地）閒置中，曾向己○○詢
    價，但未告知買主。辛○○另告知丁○○幾塊安南區之土地
    ，但丁○○並不滿意。嗣丁○○之舊識丙○○另偕同地主己○○前往找丁○○協商售地事宜，經多次協商談妥購買上開
    土地，以一坪新台幣（下同）六萬六千元，總價二千六百三
    十萬元，依百分之一計仲介費，丁○○給付二十六萬三千元
    予丙○○，己○○則扣除增值稅部分，實給丙○○二十四萬
    餘元。辛○○見由他人搶得這筆土地仲介交易，心有未甘。
    嗣穎漢公司上開土地所新建之十四戶住宅完工（坐落於現台
    南市安南區○○○街六三之八九號），於九十二年十一月四
    日申請使用執照前，辛○○明知依照民法第一百五十三條規
    定，雙方意思表示合致契約方為成立，又公務員服務法第六
    條規定，公務員不得假借權力，以圖本身或他人之利益，並
    不得利用職務上之機會，加損害於人。關於土地仲介其並非
    完成仲介之人，卻基於脅迫穎漢公司交付無義務支付之仲介
    費的不法意圖，以上開建案毀損附近水溝為由，向台南市政
    府提出檢舉，台南市政府工務局使用執照審核人員甲○○遂
    要求穎漢公司和里長協調，取得修繕證明，才願意核准發照
    。穎漢公司丁○○立刻通知現場小包戊○○，戊○○並於當
    日即將附近有毀損之水溝蓋修復。丁○○遂請丙○○攜帶修
    繕切結書前往去找辛○○請其簽名，但辛○○不提修繕事項
    ，一味要求給付仲介費用，開價七十萬元，丁○○不同意，
    辛○○遂拒絕簽署修繕切結書，以脅迫丁○○屈服。丁○○
    先後偕同丙○○、乙○○前往談判，辛○○仍拒絕開立修繕
    證明。丁○○因恐無法取得修繕證明，使用證明無法核發，
    妨礙房屋出售事宜，造成虧損，迫於無奈，經乙○○與辛○○討價還價，最後同意交付二十萬元仲介費。遂於九十二年
    十一月十一日簽發票載發票日九十二年十一月十日合作金庫
    北台南分行，票號EW 0000000號面額二十萬元支票予乙○○
    ，以及一份九十二年十一月十一日事先打好內容、日期，但
    空下簽署人之修繕切結書，交由乙○○於九十二年十一月十
    二日前往辛○○住處。辛○○收取支票後，方簽署切結書。
    並拿出一張紅包袋，要求乙○○將支票放入其中，並自行書
    寫「穎漢建設費，九十二年十一月十二日晚十點三十二分」
    ，並要求乙○○在紅包袋上書寫「乙○○賀」等文字，以避
    免使人知悉其係以簽署修繕切結書為由所取得之對價。辛○○復擔心取得該款受人質疑，乃將上開支票交由其弟壬○○
    ，壬○○則於支票背書後，交由其妻庚○○於九十二年十一
    月十三日在臺灣銀行安南分行壬○○帳號00000000000 0帳
    戶內兌領，提出現金後交予辛○○。丁○○取得修繕切結書
    後，另任意提出三張完工照片作為修復證明一併交予台南市
    政府工務局，工務局隨即於九十二年十一月十九日核發使用
    執照。因認被告所為係犯貪污治罪條例第四條第一項第二款
    藉端勒索罪嫌云云。
    理  由
一、犯罪事實應依證據認定之，無證據不得推定其犯罪事實，刑
    事訴訟法第一百五十四條定有明文。且事實之認定，應憑證
    據，如未能發現相當證據，或證據不足以證明，自不能以推
    測或擬制之方法，以為裁判基礎（最高法院四十年台上字第
    八十六號判例參照）。又刑事訴訟法第一百六十一條已於九
    十一年二月八日公布修正，於同年月十日施行，修正後同條
    第一項規定：檢察官就被告犯罪事實，應負舉證責任，並指
    出證明之方法。因此檢察官對於起訴之犯罪事實，應負提出
    證據及說服之實質舉證責任。倘其所提出之證據，不足為被
    告有罪之積極證明，或其闡明之證明方法，無從說服法官以
    形成被告有罪之心證，基於無罪推定之原則，即應為被告無
    罪判決之諭知，此有最高法院九十一年度台上字第五五九七
    號、九十二年度台上字第一二八號、第七一一號判決意旨可
    資參照。足見刑事訴訟法修正後，檢察官檢察官對於起訴之
    犯罪事實，應負實質舉證責任，其所提證據之證明力必須達
    於使法院確信起訴之犯罪事實為真實程度，倘其證明力尚未
    達到此一程度，而有合理懷疑存在者（最高法院年七十六年
    台上字第四九八六號判例意旨參照），既無從說服法官以形
    成被告有罪之心證，即係未盡其舉證責任，基於無罪推定及
    被告無自證無罪之原則，即應為被告無罪判決之諭知，此一
    見解亦為最近最高法院刑事庭會議決議所採。
二、查公訴人認被告涉有上開犯行無非係以被告實際上未為其完
    成本件土地之仲介，其事後向丁○○索得二十萬元，無非係
    勒索財物之籍口。另被害人胡炳坤如未即時處理被告之檢舉
    案，勢將蒙受財產上之損失。因被告檢舉後，公務機關會要
    求建商與當地里長作確認，雖非法定程序，但仍將使申請使
    用執照之程序因而遭受拖延。如胡不理會該檢舉，可能之損
    失：延後取得使用執照，無法順利按時推案、銷售，卻仍須
    支付銀行利息，有資金調度困難之風險，足使時任穎漢負責
    人之丁○○心生畏懼，為主要依據。被告則以純係仲介界常
    發生台語俗稱「斬稻仔尾」所引起之民事糾紛，並非被告惡
    質至憑空藉端勒索，而被告身為里長，對於鄰里道路、水溝
    之毀損，本應據實向施工單位及主管機關反應，請其修復，
    此係被告之法定職責，絕非藉此為端由，據以向穎漢公司或
    丁○○一昧勒索金錢。再從公訴人起訴書所載關於被告向丁○○藉端勒索之犯罪事實觀之，公訴人並未具體指出被告有
    何脅迫或暴力之行為，且致丁○○達心生畏怖之程度，僅謂
    「丁○○因恐無法取得修繕證明使用證明無法核發，妨礙房
    屋出售事宜，造成虧損，迫於無奈經乙○○與辛○○討價還
    價，最後同意交付二十萬元仲介費」。但從起訴書所呈現對
    於上述犯罪事實之描述，無論所謂：「關於土地仲介其並非
    完成仲介之人，卻基於穎漢公司勒索交付無義務支付之仲介
    費的不法意圖，藉上開建案毀損附近水溝為端由，向台南市
    政府提出檢舉.. 」、「.. 辛○○拒絕簽署修繕切結書，以
    脅迫丁○○屈服」等用語，惟該等行為，依社會一般人之觀
    念，均不會使人產生畏懼，難認為是一個恐嚇勒索之行為，
    亦即並無足夠證據證明被告向丁○○施加足以使丁○○心生
    畏懼而交付二十萬元之言詞或行為暴力，故被告縱有要求丁○○給付二十萬元仲介費用，亦與貪污治罪條例第四條第一
    項第二款之藉端勒索財物罪之犯罪構成要件不該當等語置辯
    。
三、經查被告辛○○就其於九十二年間當選台南市安南區新順里
    里長，任期四年，兼作土地買賣仲介，九十二年五月間向台
    南市政府檢舉丁○○上開台南市安南區○○○街六三之八九
    號透天住宅建案，毀損附近之公共設施，嗣經丁○○託乙○○於九十二年十一月十二日前往辛○○住處交付被告二十萬
    元支票，收取支票後，取出紅包袋一只，要求乙○○將支票
    放入其中，並自行書寫「穎漢建設仲介費，九十二年十一月
    十二日晚十點三十二分」，且要求乙○○在紅包袋上書寫「
    乙○○賀」等文字一節，為被告所自承，並經丁○○、乙○○證稱在卷，復有紅包袋一個在卷可稽，應堪認為真實。
四、被告嗣雖辯稱該筆二十萬元係丁○○應該付給伊仲介向證人
    己○○購地之仲介費用，與是否簽發修繕切結書並無關係云
    云。然查被告伊係以拒絕簽發修繕切結書為手段，要求被害
    人丁○○給付仲介費一節，已經據被告於警詢中自承：「（
    提示九十二年十一月十一日辛○○修繕切結書，為何你還是
    出具切結書，證明穎漢公司已修復完畢？）丁○○來我家要
    我蓋章，我要與他談該給我的土地仲介費，他不與我談，我
    便不給他蓋章，隔日穎漢公司興建育安三街往宅之下包施工
    的鼎大營造公司乙○○又持一張已打字好的修繕切結書要我
    蓋章，我告以丁○○尚欠我土地仲介費，除非先付我仲介費
    ，我才蓋章，乙○○當場向丁○○電話協調，同意給我仲介
    費新台幣二十萬元，乙○○當即前往丁○○處拿回一張面額
    二十萬元支票交付給我，我才在該修繕切結書上蓋章。」（
    九十四年三月三十一日調查站筆錄）、「（何人找你申請修
    繕切結書？當時情形？）胡炳坤有來我家向我申請修繕切結
    書，但是我因為之前跟他有仲介土地抽取佣金問題沒有解決
    ，所以我沒有核准修繕切結書給他。」、「（就你所述是二
    回事，那為何穎漢公司先前拿修護切結書請你蓋章你稱有仲
    介費尚未解決所以沒有蓋章，等拿到二十萬元後你才在修護
    切結書上蓋章？）當時胡炳坤來我家時，我跟講說該筆土地
    是我仲介的，為何我沒有領到仲介費，那看你要怎麼處理，
    如果給我仲介費的話，要我怎麼蓋章都沒有關係。」、「（
    就你以上所述，你是因未領到仲介土地之仲介費，所以假借
    職務之便而趁機向穎漢公司強取仲介費？）是的。」（九十
    四年八月二十六日偵查中由調查人員詢問筆錄），等語在卷
    。復據丁○○於本院審理時證稱根本不復記憶被告曾仲介前
    述己○○所有新順段土地予伊，又經被告檢舉後，曾多次委
    請各級民意代請被告辛○○不要再刁難，給其方便得以報完
    工等語。另證人乙○○亦於本院第一次審理時結證稱：在台
    南市政府告知有人檢舉興建工程中可能毀損公共設施前，未
    見被告到過工地現場，被告同意簽署修繕切結書前後，亦未
    陪伴被告再到工地現場查看遭檢舉之公共設施位於何處？是
    否切實修復完畢？且其數次到被告家中洽談，被告均絕口不
    提檢舉內容要求修復，反大談丁○○欠其仲介費，起始並要
    求五、六十萬元之仲介費，嗣經磋商後，方降至二十萬元等
    情在卷，故據此已足認被告根本不在意前述工地之公共設施
    是否遭毀損，事後是否切實修復，而係藉核發修繕切結書為
    由索取金錢。
五、另查被告雖知悉地主己○○所有位新順段土地閒置中，曾向
    己○○詢價，但未經當面撮合丁○○及己○○，甚至未向己○○提及買主為何人，丁○○亦證稱被告不復記憶曾經經被
    告仲介新順段土地，此經證人己○○及丁○○證稱在卷，故
    被告並無創造證人己○○及丁○○任何土地買賣締約之機會
    ，其實無任何理由向丁○○收取任何仲介費用。況且如依被
    告所辯，其曾帶同丁○○前往看地，且向證人己○○詢價，
    自有權向丁○○要求「土地仲介費」。惟查如此則被告除向
    買方丁○○要求仲介費用外，依仲介業界慣例，亦應向賣方
    證人己○○要求仲介費用，然被告卻未曾為此舉，此據證人
    己○○不論於本院審理或檢、調偵查時，均未指稱被告曾向
    其催討過任何仲介費用，故被告僅向丁○○索取仲介費用，
    其居心已有可疑。再者如依被告之說法，僅帶領他人看過土
    地或詢問價格，雙方連是否委託仲介，均未置可否時，即可
    要求仲介費用，則買賣雙方將付出無窮盡之仲介費用（一有
    人詢價或帶領看地，即需付出可觀之仲介費用），其不合理
    處灼然至明，從此亦足證被告上開仲介費用之說法，無非係
    其掩人耳目之舉。
六、再被告取得二十萬元支票後，為掩飾該筆所得，乃將上開支
    票交由其弟壬○○，壬○○則於支票背書後，交由其妻庚○○於九十二年十一月十三日在臺灣銀行安南分行壬○○帳號
    00000000000 0 帳戶內兌領，提出現金後交予辛○○，業據
    壬○○、庚○○證稱在卷，復有臺灣銀行安南分行函及函附
    之壬○○臺灣銀行安南分行帳戶自九十二年十一月一日至九
    十三年十月三十一日之存款往來交易明細、存取款憑條及開
    戶資料影本在卷可稽（調查卷第五十七頁至第五十九頁）。
    被告雖辯稱係因其為人作保，恐被查封帳戶，故由弟弟壬○○代收云云。然查被告在台南市○○○○○路郵局、中洲寮
    的大眾銀行均開設有帳戶，為被告所自承，其中大眾商業銀
    行安和分行及郵政儲戶部分，被告均無為人作保貸款，而有
    遭受扣押存款之虞，此分有中華郵政股份有限公司臺南郵局
    函（調查卷第六十九頁至第七十頁）及大眾商業銀行安和分
    行函（調查卷第六十六頁至第六十八頁）存卷可參。再被告
    在臺南市農會固有為訴外人唐文龍作保，債務尚未全部清償
    之紀錄，惟該筆欠款，已經臺南市農會聲請法院強制執行，
    且已取得債權憑證，其中附加擔保四十萬元，業於九十二年
    二月二十四日委外催收，此有臺南市農會函一紙在卷可稽（
    調查卷第六十四頁、第六十五頁），故依銀行實務，臺南市
    農會並無可能再查封扣押被告在該農會之存款。況且檢視被
    告在臺南市農會之往來情況，被告自九十一年六月二十一日
    起至九十二年十二月二十二日止，尚有多筆存款存入，其中
    最高一筆之金額尚高達十萬元，故被告辯稱恐存款遭扣押，
    亦屬推託之詞，而不可採。從而據被告此事後掩人耳目之舉
    ，益證被告明知其向丁○○索取二十萬元，依法無據，其所
    為在在顯示被告明知未成功仲介，實際上無權索取仲介費用
    ，其所為純係利用對工程之檢舉向胡索取財物。
七、然按貪污治罪條例其立法目的係為嚴懲貪污，澄清「吏治」
    ，此觀諸該條文第一條自明，亦即公務員之貪污行為，需有
    關「吏治」，亦即需與公務員其職務內容有一定關聯性為必
    要，非謂公務員之任何違法失當之行為，均應以該條例論處
    。經查公訴人首先指稱被告之職務包括視察里內道路、水溝
    等公共建設是否維持功能完善、有無毀損失常，並向市政府
    回報相關訊息，使得市府得以進行處理等地方自治業務，似
    欲導出簽核修繕切結書為其法定職權之結果，從而認被告有
    失官箴，所為涉犯貪污治罪條例之罪。然查無論依地方制度
    法第五十九條第一項：「里長受區長之指揮監督，辦理里公
    務及交辦事項。」或台南市區公所組織規程第十三條似均無
    從窺出里長之職務包括視察里內道路、水溝等公共建設是否
    維持功能完善、有無毀損失常，向市政府回報相關訊息，使
    得地方自治事項得以順利進行，並進而導出簽核修繕切結書
    為其法定職權之結果。而且所謂：「視察里內道路、水溝等
    公共建設是否維持功能完善、有無毀損失常，向市政府回報
    相關訊息，核未涉及任何國家高權之行使，復不生任何對人
    民權利義務變動之結果，實難謂為「公務」。況且據證人戊○○於九十四年十月十七日檢察官偵查結證稱「正常情況有
    檢舉的話，市政府會要我們跟檢舉人協調，等他們撤回後才
    會發使用執照。」，足證一般民眾均有權向台南市政府檢舉
    建商施工毀損公共設施，此非屬里長之「公務」已然至明。
    且據戊○○所證台南市均要求建商與檢舉人達成和解，而查
    達成和解之最容易證明手段，無非係出具修繕切結書，可見
    本件被告得以出具修繕切結書，似與其里長身份無涉，僅不
    過本件係由被告出面檢舉，而其恰巧具有里長之身分而已，
    從而本件被告是否涉犯貪污治罪條例之罪，已非無疑，此再
    從假設被告如未具任何公職身分，亦同樣可藉拒不和解或簽
    發修繕切結書要求金錢之情形，更見分明。
八、另按貪污治罪條例第四條第一項第二款所指藉端或藉勢勒索
    罪其法定刑為無期徒刑或十年以上有期徒刑，得併科新臺一
    億元以下罰金，遠較同條例第五條第一項第三款：「對於職
    務上之行為，要求、期約或收受賄賂或其他不正利益者。」
    其法定刑為七年以上有期徒刑，得併科新台幣六千萬元以下
    罰金或同條例第六條第一項第四款：「對於主管或監督之事
    務，明知違背法令，直接或間接圖自己或其他私人不法利益
    ，因而獲得利益者。」、第五款：「對於非主管或監督之事
    務，明知違背法令，利用職權機會或身分圖自己或其他私人
    不法利益，因而獲得利益者」其法定刑五年以上有期徒刑，
    得併科新臺幣三千萬元以下罰金為重，依罪刑相當之法理，
    足證立法意旨認貪污治罪條例第四條第一項第二款藉端或藉
    勢勒索罪其不法性或可責性應遠較同法第五條第一具第三款
    之收賄罪或同條例第六條第一項四款或第五款之罪為高。再
    按貪污治罪條例第四條第一項第二款之構成要件其中所指「
    藉端」或「藉勢」其較之上述其餘條文中所稱「對於職務之
    行為」、「對於主管或監督之事務，明知違背法令」或：「
    對於非主管或監督之事務，明知違背法令，利用職權機會或
    身分」等構成要件就違反公務員之官箴之不法性或可責性，
    亦遠不及，為何反其刑責較高？究其原因乃貪污治罪條例第
    四條第一項第二款其取得不法利益之手段為「勒索」、「勒
    徵」、「強占」、「強募」，均含有強暴、脅迫等暴力手段
    ，而使被害人心生畏懼而交付財物，而其餘第五條第一項第
    三款或第六條第一項第四款或第五條之罪，其手段則較為平
    和之故。是今假設本件被告為甲○○，其職務內容本即為審
    查核發建物之使用執照，其明知毀損之公物尚未修繕完畢不
    應簽發，或藉故拖延，嗣因丁○○交付財物方才發給，或要
    求被害人丁○○給付賄賂，如未交付則拒不簽發，則如此較
    被告依法並無審查、決定是否發給使用執照權力，僅因台南
    市政府工務局因「慣例」要求丁○○取得修繕切結書等，違
    反吏治更嚴重之情形，反可能適用刑度較低之貪污治罪條例
    第五條第三項第二款或同法第六條第一項第四款之罪處罰，
    其違反罪刑相當原理灼然自明，是貪污治罪條例第四條第一
    項第二款所指藉端或藉勢勒索罪，迭經最高法院判決表示需
    以係指行為人利用權勢權力，以強迫或恫嚇之方法，向人逼
    勒財物，致使被害人畏怖生懼而交付財物，始克相當（參最
    高法院九十二年度台上字第六０三五號、第一二九六號判決
    ）。是綜上說明，本院認貪污治罪條例第四條第一項第二款
    所指藉端或藉勢勒索罪，其需行為人以積極之強迫或恫嚇之
    方法，向人逼勒財物，致使被害人畏怖生懼而交付財物，始
    足當之，若僅消極之不作為，尚難以該罪相繩。據此通觀本
    件公訴人所指被告「犯行」，被告除消極拒不簽發「修繕切
    結書」外，並未以其他積極之強迫或恫嚇之方法，向丁○○
    稱如不給付財物，現時或將來將受何危害，而以此方式逼勒
    財物，此從丁○○及乙○○之證詞中，並未發現被告曾經以
    言詞或行為暴力相向，致使丁○○心生畏怖而交付二十萬元
    ，可得證明。
九、公訴人雖另認依客觀上被告所藉以索取財物之言語（支付仲
    介費），以及胡在本件工地興建完成亟待取得使用執照之客
    觀情況下，固然依公務機關之法定之作業規定，不以建造人
    取得檢舉人諒解而出具之證明書、切結書為必要，即可依規
    定核發使用執照，然仍有使該程序因而延滯之效果，且在商
    言商，無法於預定之時程完成建案，對廠商而言，須另外承
    擔資金調度之風險及銀行利息等債務之壓力，是被告假借收
    取仲介費，無論其所用之言語如何溫文儒雅，或隻字未提不
    支付款項之後果，依一般社會生活經驗，均無礙其藉此事端
    勒索財物，使被勒索人因擔憂建案無法如其完成，而遭致金
    錢上損失，進而心生畏怖，不得已於最短時間內，利用所有
    人脈之資源，代為說情、溝通，最後仍以支付金錢了事，並
    使被告終究取得本件款項。然查丁○○縱因被告之檢舉而須
    與之協調，或取得被告簽署之修繕協議書，惟如對於被告之
    要求，穎漢公司或丁○○置之不理，不過是無法立即取得建
    物之使用執照，要非不能取得該等執照之核發，只要穎漢公
    司確實完成修繕工程，並報請台南市政府建設局派員至現場
    查驗無誤，依然能順利取得建物之使用執照，自無須再經被
    告之同意或簽章，是被告是否簽署修繕協議書，既非核發建
    物使用執照之法定程序，對於穎漢公司或丁○○自不會構成
    威脅，並不因被告拒絕簽署修繕同意書而心生恐懼、害怕，
    而此業經證人甲○○證稱：「（這是否為法定程序）不是」
    、「 (如果里長不蓋章，你們會核發執照）還是會，法律上
    並沒有要求，我們只是尊重民意上的要求」（見偵查卷第二
    十九頁第五行至第八行）等語相符，故除非另有事證證明丁○○已備齊相關文件及無損害公共設施之證明向台南市政府
    申請再次履勘，惟仍遭台南市政府相關人員拒絕，並堅持需
    取得檢舉人之修繕切結書否則不予發給使用證明，而認市府
    人員與被告共同藉此勒索財物，否則應認丁○○交付財物，
    無非係欲私下儘快取得建物之使用證明，所為便宜行事之結
    果，而非係受被告拒簽修繕切結書之「脅迫或恫嚇」所致。
十、綜上所查，本件丁○○事後給付財物，實乃肇因台南市工務
    局審查核發使用執照之公務員未能積極任事，遇民眾檢舉建
    商興建房屋工程有毀公共設施之虞，即要求建商與檢舉人和
    解，未能依法行政，至被害人丁○○亦不知依法力爭，貪圖
    私下便宜行事，致使本件被告有機可乘。故本件被告行為固
    多所不該，而可受道德上之責難，惟其行為既未與其公務員
    身份有關，復未該當貪污治罪條例第四條第一項第二款「勒
    索」之構成要件，自尚難課予被告貪污治罪條例第四條第一
    項第二款之罪責。此外復查無其他積極證據足資證明被告有
    公訴人所指犯行，揆諸首開說明，犯罪尚屬不能證明，爰為
    無罪之諭知。
據上論斷，應依刑事訴訟法第三百零一條第一項判決如主文。
中    華    民    國    95    年     5     月    24   日
                  刑事第五庭    審判長法  官  鄧希賢
                                      法  官  包梅真
                                      法  官  張銘晃
以上正本證明與原本無異。
如不服本判決，應於判決送達後十日內，向本院提出上訴狀。
                                      書記官  張宜柔
中    華    民    國    95    年     5     月    26   日


司法院資訊處製作；財團法人民間司法改革基金會備份。
